INŻ ARCH

EDYTA SOBIERAJ



KONTAKT

sobi.edyta@gmail.com +48 534 355 686 Os. Jagiellońskie, Poznań

ZNAJOMOŚĆ PROGRAMÓW

Bardzo dobra:

ARCHICAD AUTOCAD BLENDER GIMP INSCAPE LUMION

Dobra:

PHOTOSHOP SKETCHUP

Podstawowa:

VECTORWORKS
REVIT
3DS MAX
UNREAL ENGINE
UNITY 3D

JĘZYKI

Język polski Ojczysty Język angielski Poziom B2

Wyrażam zgodę na przetwarzanie moich danych osobowych zawartych w dokumentach aplikacyjnych w celu przeprowadzenia obecnego postępowania oraz w kolejnych procesach rekrutacyjnych.

O MNIE

Jestem studentką ostatniego roku studiów architektonicznych. Od trzech lat aktywnie działam w Samorządzie Studenckim, co pozwoliło mi zdobyć doświadczenie w reprezentowaniu Uczelni, koordynowaniu projektów, negocjacjach, a także działaniu na podstawie przepisów. Chętnie angażuję się w inicjatywy społeczne mające na celu poprawę jakości życia w przestrzeni publicznej. Potrafię pracować w zespole, szybko się uczę i łatwo nawiązuję kontakty.

DOŚWIADCZENIE

Politechnika Poznańska dla Enea Operator

Teksturowanie oraz optymalizacja obiektów 3D w ramach projektu badawczo-rozwojowego wykorzystującego technologię VR 09.2021—obecnie

"Archipogotowie" - Fundacja Na Dużą Skalę

Sporządzenie koncepcji zagospodarowania przestrzeni wspólnej należącej do budynku mieszkalnego przy ulicy Kolejowej w Poznaniu 09 2021–11 2021

Górnik Architects - wizualizacje wnętrz

Przygotowywanie wizualizacji wnętrz na podstawie rysunku technicznego lub przy pomocy przygotowanego modelu budynku oraz moodboardów.

09.2020-01.2021

"Archipogotowie" - Fundacja Na Dużą Skalę

Udzielanie porad architektonicznych mieszkańcom Poznania oraz sporządzanie szkiców koncepcyjnych w ramach pełnionego dyżuru architektonicznego 07.2019–12.2019

WYKSZTAŁCENIE

Architektura, studia II stopnia, Politechnika Poznańska, 2020 — obecnie,

Architektura, studia I stopnia, Politechnika Poznańska, 2016 — 2020

INNE AKTYWNOŚCI

Warsztaty architektoniczne OSSA Poznań 2019

Współorganizatorka

Warsztaty architektoniczne Achitektour Kalisz 2019

Współorganizatorka

Samorząd Studentów Politechniki Poznańskiej

Przewodnicząca Wydziału Architektury, 2018 – obecnie